【裁判字號】    98,上訴,4495
【裁判日期】    981229
【裁判案由】    殺人未遂等
【裁判全文】
臺灣高等法院刑事判決                98年度上訴字第4495號
上  訴  人
即  被  告  丙○○
指定辯護人  黃青鋒律師（法律扶助）
上列上訴人因殺人未遂等案件，不服臺灣桃園地方法院98年度訴
字第550號，中華民國98年9月30日第一審判決（起訴案號：臺灣
桃園地方法院檢察署98年度偵字第8366號），提起上訴，本院判
決如下：
    主  文
原判決關於被告恐嚇甲○○暨定應執行刑部分撤銷。
丙○○以加害身體之事，恐嚇他人致生危害於安全，處有期徒刑
月。
其他上訴駁回。
上訴駁回部分與第二項撤銷改判部分，應執行有期徒刑伍年肆月
，扣案菜刀壹把沒收。
    事  實
一、丙○○前於民國（下同）67年間因殺人等罪，經提起公訴，
    於69年12月5日經最高法院判決確定，因殺人等案件應執行
    有期徒刑14年6月，褫奪公權5年；80年間因傷害罪，經臺灣
    臺北地方法院判處有期徒刑6月；84年間因恐嚇等案件，經
    臺灣高等法高雄分院判決應執行拘役50日確定，上開案件均
    已執行完畢（不構成累犯）。
二、丙○○於民國（下同）98年4月10日上午10時45分許，在桃
    園縣觀音鄉廣興村埔頂33號前，其住處廣場之公開場合，臺
    灣桃園地方法院民事執行處書記官甲○○，由該院總務科司
    機吳家崇以公務車搭載抵該處，會同債權人之代理人黃翔琳
    在場執行該院97年度司執字第84147號，返還房屋民事強制
    執行事件之現場勘測職務。丙○○與黃翔琳因協調是否可暫
    緩執行之事起爭執，致丙○○心生不滿，基於恐嚇之犯意，
    向黃翔琳恫稱「我殺你都敢。」等語，以此加害生命之事恐
    嚇黃翔琳，使黃翔琳心生畏怖，致生危害於其安全。
三、當時在場之甲○○聞言乃挺身制止，並提醒丙○○口出恫嚇
    言詞可能涉及恐嚇犯行，丙○○聞言越發情緒激動，明知甲○○係依法執行職務之公務員，竟另萌殺人及妨害公務之犯
    意，轉身步入住處廚房，拿取其所有之菜刀1把，快步接近
    低頭製作筆錄，正在執行職務之甲○○，手持菜刀高舉，由
    上往下以刀刃朝向甲○○頭部揮砍，同時對依法執行職務之
    公務員甲○○施以強暴，甲○○原埋首製作筆錄未及察覺，
    聽聞旁觀鄰人驚呼之聲始抬頭，驚見丙○○持刀欲朝其頭部
    揮砍，幸因丙○○受其胞妹彭乙○○攔阻稍阻其勢，才使丙○○接連舉刀揮砍數次未果，甲○○方得趁隙閃避，並往廣
    場角落曬衣支架擺放處逃跑。其間丙○○掙脫攔阻，於甲○○身後追逐，一再舉刀揮砍，而甲○○於逃跑途中，因前晚
    下雨路滑不慎跌跤，倒向置於廣場內之曬衣支架，致受有右
    髖部及肘部挫傷、瘀傷等傷害。丙○○見甲○○暫時無法迅
    速起身逃離現場，仍舉刀欲對跌倒在地之甲○○繼續揮砍，
    惟受彭乙○○再度攔阻，甲○○始得翻滾閃避，隨即乘隙爬
    起，往廣場旁道路逃走。丙○○因見甲○○奔至道路，已脫
    離揮砍可及範圍，且旁觀者眾，始未追出廣場而未遂，甲○○亦倖免於死，丙○○則攜刀返家。嗣因吳家崇報警，經警
    員到場處理，逮捕丙○○，並自其上開住處廚房，起出其所
    有，供其犯殺人未遂罪之菜刀1把。
四、警察到場逮捕丙○○後，丙○○又另基於對公務員依法執行
    之職務公然侮辱之犯意，在其前開住處前廣場，眾人可得共
    見共聞之狀態，對於甲○○依法執行會同勘測之職務，公然
    以「法院與債權人勾結。」等語侮辱之，足以貶損甲○○執
    行職務之社會評價。其後丙○○更情緒激動，另起恐嚇之犯
    意，在現場向甲○○恫稱：「一定要找到你」，並接續在桃
    園縣政府警察局大園分局觀音分駐所內，向甲○○恫稱：「
    我會找你，你等著，我絕對找你。」等語，以此加害身體之
    事恐嚇甲○○，使甲○○心生畏怖，致生危害於其安全。
五、案經甲○○訴由桃園縣政府警察局大園分局報請臺灣桃園地
    方法院檢察署檢察官偵查起訴。
    理  由
壹、證據能力：
一、被告及其辯護人於原審審理時主張，證人甲○○、吳家崇、
    黃翔琳、連文河之警詢證述，無證據能力（見原審卷第119
    頁、219頁）。經查，上開證人之警詢證述，並無刑事訴訟
    法第159條之2所定「具有較可信之特別情況，且為證明犯罪
    事實存否所必要」之情形，且經被告之辯護人爭執在卷，應
    認無證據能力。再上開證人業於原審審理時，經檢、辯及被
    告為交互詰問（見原審98年8月11日、18日審判筆錄），渠
    等於偵查中之證述，並無顯不可信之情形，應有證據能力。
二、查本判決下列所引用之各該被告以外之人於審判外之陳述
    （包含書面陳述），雖屬傳聞證據，惟當事人於原審及本院
    審理中均表示同意作為證據方法而不予爭執，且迄至言詞辯
    論終結前亦未再聲明異議，本院審酌上開證據資料製作時之
    情況，尚無違法不當及證明力明顯過低之瑕疵，亦認為以之
    作為證據應屬適當，故揆諸前開規定，爰逕依刑事訴訟法第
    159條之5規定，認前揭證據資料均有證據能力，先予敘明。
    至證明被告犯罪事實之非供述證據，查無違反法定程序取得
    之情，依同法第158條之4規定反面解釋，亦具證據能力。另
    扣案物品為警合法搜索扣押所得之物，自有證據能力。
貳、實體方面：
一、訊據被告丙○○固坦承有於上述時、地，因協調執行時程而
    與黃翔琳發生爭執之事實，惟矢口否認有何恐嚇危害安全、
    殺人未遂、妨害公務、侮辱公務員執行之職務等犯行，辯稱
    ：伊之說話音量略較大聲，持刀僅係受到甲○○言詞挑釁，
    而以實際行為表明，並非伊說話大聲，即誣指伊有恐嚇犯行
    ，不可因其手上持刀即誣指其有殺人罪嫌，係甲○○自身膽
    怯跌倒受傷，與伊持刀無關，當時不知甲○○為書記官，更
    未對黃翔琳、甲○○有何恫嚇或侮辱之語，所有證人不利於
    伊之證述均屬不實云云。惟查：
  (一)關於被告恐嚇黃翔琳致生危害於安全部分：
  1.被告於事實欄二所載時、地，向黃翔琳恫稱「我殺你都敢。
    」之恐嚇事實等情，業據證人黃翔琳於偵查及原審審理中證
    稱：當時被告對我稱「我殺你都敢。」之恐嚇言詞，使伊心
    生畏怖，後來書記官做筆錄聽到被告說的話，就勸阻被告不
    要恐嚇我等語綦詳（見偵卷第69至70頁，原審卷第146頁）
    ；且證人即被告之鄰居連文河、證人甲○○在場，均耳聞被
    告口出前開恫嚇言詞等情，復據證人連文河於偵查中證稱：
    一開始被告是與一個女生（按即黃翔琳）在爭執，當時周遭
    的人說法院的人員到上址處理執行案件，…被告有說殺你都
    敢之類的話（見偵查卷第70頁）；證人甲○○於原審審理時
    證稱：被告向黃翔琳說要進去拿刀殺死債權人代理人黃翔琳
    ，我向被告說不要向黃翔琳恐嚇等語（見原審卷第142頁背
    面）。參以被告亦供承：伊有與黃翔琳起口角，甲○○向黃
    翔琳表示可以對伊提出恐嚇告訴等語（見偵卷第10、57頁）
    ，足認被告有以前開言詞恐嚇黃翔琳，否則甲○○豈有無端
    提及被告可能涉及恐嚇行為。
  2.被告於本院審理時辯稱，原審審理時，證人彭乙○○未證稱
    伊有對黃翔琳為任恐嚇言語；證人吳家崇證稱，前面沒聽到
    等語，證人李生泉亦僅證稱，有聽見被告與黃翔琳爭吵，未
    證稱被告有說出恐嚇黃翔琳之言語云云，惟觀之證人即被告
    之妹彭乙○○於原審審理時證稱：甲○○有說這樣算恐嚇等
    情（見原審卷第174頁），足見被告有為上開恐嚇黃翔琳之
    言詞，而證人吳家崇已證稱當時渠站得遠，沒聽得很清楚等
    語（見原審卷第148之一頁背面），而依證人李生泉於原審
    之證述過程可知，原審審理時，並無人就被告此部分犯行詢
    問證人李生泉，是渠等之證言均難為被告有利之認定。
  3.綜上，被告有為恐嚇黃翔琳之犯行，業據證人黃翔琳、甲○○、連文河證述在卷，復佐以證人彭乙○○之證述，被告犯
    行事證明確，是被告其餘辯解無均足為被告有利之認定，附
    此敘明。
  (二)關於被告對於甲○○依法執行職務時，持刀殺人未遂部分：
  1.雖被告辯稱，當時不知甲○○為書記官云云，惟查：原審審
    理時，證人甲○○證稱：當日下車後，當時現場有很多人，
    我們就點呼債務人的名字，表明我是地方法院的書記官，今
    日會同債權人到現場履勘。在現場有被告、被告的妹妹、父
    親及另外一名債務人，被告當時有在場，且在他妹妹旁邊。
    當時我表明身份之後，被告的妹妹一直稱我為書記官，被告
    就一直站在他妹妹的旁邊。…，被告的妹妹要求給他們5個
    月，…，我之後就開始製作筆錄，被告妹妹與被告就與黃翔
    琳吵起來等語（見原審卷第141頁背面、第142頁），核與證
    人黃翔琳證稱：我是後面才到，不知道書記官有無表示他是
    法院的人，我到場之後，是站在書記官旁邊，準備要配合
    書記官作筆錄，而被告及他妹妹，有和我打招呼。做筆錄時
    ，我跟被告、被告妹妹有些爭執，被告對執行有怨懟，所以
    有爭執等語（見原審卷第146頁）相符，且證人連文河於偵
    查中證稱：一開始被告是與一個女生（按即黃翔琳）在爭執
    ，當時周遭的人說法院的人員到上址處理執行案件等語（見
    偵查卷第70頁）顯見被告與其妹彭乙○○均於甲○○到場開
    始執行職務時，即知甲○○係為執行勘測公務而來，且在甲○○面前與黃翔琳起爭執，豈有不知甲○○為法院執行職務
    之公務隕。雖證人彭乙○○證稱：是甲○○跌倒起來時，說
    我是書記官，我才知道云云（見原審卷第178頁），惟渠亦
    證稱：我們之前接到法院通知，知道法院要去我們的住處，
    法院當天會派人到場。是地政事務所的人先到，後來我有看
    有人來，我就走出去。黃翔琳是和甲○○一起到的。一男一
    女，女的是律師的太太，另外一個人，我不確定他是誰，可
    能是法院的人。我不知道他是書記官，但是我知道他是法院
    的人等語（見原審第173頁、176頁）。是證人彭乙○○早知
    當日法院將至該處勘測，執行公務，而地政事務所之人先到
    ，則與債權人代理人黃翔琳一起到場者，自係法院執行職務
    之公務員，是渠證稱，至甲○○跌倒起來時，始悉渠為書記
    官云云，顯係迴護被告之詞不足採信。是被告明知甲○○係
    法院派往現場執行勘測職務之公務員，仍於其執行職務時，
    以持刀揮砍之強暴方式妨害其執行公務，其妨害公務犯行甚
    為明確。
  2.被告有於事實欄三所載時地，持刀朝甲○○頭部揮砍因彭乙○○攔阻及甲○○及時閃避逃離，甲○○將遭被告殺害之事
    實，業據證人甲○○於偵查及原審審理中指述綦詳（見偵卷
    第68頁，原審卷第141頁背面至144頁），證人彭乙○○於原
    審審理中亦證稱：我在攔阻被告時，被告手把刀子舉高，不
    給我搶，被告一直要拿刀追甲○○，甲○○就躲避，後來甲○○一直退，就跌倒等語（見原審卷第174頁背面），衡情
    被告若未持刀揮砍甲○○，豈有一直持刀追逐甲○○之理。
    且甲○○為逃避被告追砍途中，不慎跌倒受傷等情，亦有桃
    新醫院診斷證明書卷可參（見原審卷第158頁），另有被告
    當時所持之菜刀1把扣案可資佐證。顯見被告確實有持菜刀
    接續朝甲○○揮砍，幸經彭乙○○加以攔阻，甲○○趁隙閃
    躲逃跑，始未遭砍中之情，極為明灼。
  3.按殺人未遂罪之成立，以有戕害他人生命之故意，著手於刺
    殺之實行而未發生死亡之結果為要件（最高法院47年台上字
    第1364號判例意旨參照）。故殺人未遂或傷害之最主要區別
    在於行為人主觀犯意之不同，行為人內心主觀犯意為何，行
    為人未必吐實或避重就輕，因此行為人於加害時，有無殺意
    或僅傷害故意之判斷，自應參酌行為人行為當時所存在之一
    切客觀情況，如行為人因何原由逞兇，行為當時之手段是否
    猝然致被害人難以防備，攻擊時之力勁是否猛烈足資使人斃
    命、攻擊所用之器具、攻擊部位、次數、用力之強弱、被害
    人受傷之部位及程度等情況予以審認。本案被告持以逞兇之
    菜刀，係刀柄長約10.5公分，刀身為長方形，長18公分、寬
    8.5公分，刀緣尖銳之刀具，業經原審當庭勘驗屬實（見原
    審卷第42頁背面）。又頭部乃人身重要部位，倘遭該菜刀砍
    中，極易使人斃命，此乃眾所週知之事。觀諸證人甲○○、
    黃翔琳、吳家崇之證述內容可知，被告係乘甲○○低頭製作
    筆錄無心防備之際，高舉菜刀由上往下欲朝其頭部揮砍，被
    告於他人加以攔阻，甚至甲○○逃跑途中，仍不放棄繼續追
    逐舉刀揮砍，其藉殺人逞兇以洩恨之動機甚明，尚非僅止伊
    於本院審理時所辯，僅意欲表明不可因其手上有刀，便表示
    伊有殺人罪嫌。再者被告縱遭攔阻，仍堅以舉刀追砍，可見
    被告衝勁之猛烈、殺意之堅定，苟非被告先受攔阻，加上甲○○迅速閃躲逃跑，陳坤場豈能倖免於死。雖被告之辯護人
    於本院審理時，請求再行傳喚證人甲○○、吳家崇、黃翔琳
    ，訊明被告與甲○○案發時間之相對位置，以確定被告是否
    有殺人犯意云云（見本院卷第71頁背面）。惟查，本件案發
    當時之相關位置，業據原審於98年8月11日交互詰問上開證
    人、同年月18日詰問證人彭乙○○、連文河時，經渠等證述
    在卷，並有渠等標示位置之現場圖分別附於各該審理筆錄之
    後可稽，再參以卷附之現場照片（見偵查卷第48至51頁、原
    審卷第52至54頁），可知案發三合院廣場長約可停四部自小
    客車，而廣場內左側復有停車棚，占用廣場約一半寬度，是
    其內可供活動之面積非大，而依上開證人所繪之案發時位置
    圖可知，案發時甲○○在停車棚旁做筆錄，見被告持刀後，
    先往側面曬衣架方向閃避，其間距離約2公尺，縱如被告所
    辯，其時渠與陳坤場之距離有8至10公尺，惟被告盛怒中，
    甲○○復跌倒在地之情況下，亦難據此認被告無法持刀砍殺
    甲○○，而認被告無殺人犯意，是辯護人請求再行傳喚證人
    ，釐清現場位置距離，核無必要。被告復辯稱：若果伊確有
    殺害甲○○之意，應可趁甲○○跌倒之際為之，渠豈有倖免
    之理，且證人彭乙○○、連文河、李生泉已證稱，伊見甲○○跌倒爬起後，即將菜刀拿回廚房，顯見無追殺之意云云，
    惟查，被告當時受彭乙○○阻攔，而甲○○於跌倒後復趁隙
    往廣場外逃，是被告係見持刀追趕已無用，始放棄殺人之意
    。而證人彭乙○○、連文河、李生泉證稱，伊見甲○○跌倒
    爬起後即將菜刀拿回廚房云云，因上開證人一為被告胞妹，
    二為被告鄰居，所證不無迴護被告之意，自難採為被告有利
    之證據。
  4.綜上所述，觀之被告行兇之動機、選用之兇器、攻擊之部位
    、衝勁之猛烈各節，佐以被告受攔阻，被害人甲○○逃竄之
    際，被告仍堅予追砍，被告有殺人犯意，至為昭彰，所辯毫
    無殺人犯意，於本院審理時辯稱：伊是因甲○○說：「為何
    要這樣，告他恐嚇罪，我讓他在看守所裡過」，始稱：「我
    恐嚇你什麼，看守所算什麼，監獄我都待過了，殺人我都會
    ，乾脆告我殺人罪好了，恐嚇罪太輕了。」，一時氣憤乃返
    回廚房拿菜刀出來，欲與黃翔琳、甲○○理論，惟伊持菜刀
    出來之際並未揚言要對任何人行恐嚇或殺害之言語。話大聲
    不是恐嚇、持刀並不表示有殺人之意云云（見本院卷第36
    頁）云云，顯係事後避重就輕之詞，洵非可採。況被告口稱
    殺人都敢，復持刀揮砍甲○○，經在旁之人攔阻後，仍執意
    持刀追逐，若謂其僅有威嚇之意，實與常情相違。被告殺人
    未遂犯行事證亦臻明確，堪以認定。
  (三)關於被告對於甲○○依法執行之職務公然侮辱部分：
  1.被告於事實欄四所載時地，甲○○依法執行勘測之職務，公
    然以「法院與債權人勾結。」等語侮辱甲○○依法執行之職
    務之事實，業據證人甲○○、黃翔琳、吳家崇於偵審時證述
    綦詳（見偵查卷第67至第69頁，原審卷第143頁、第148頁、
    第149頁），且被告於原審98年5月15日移審訊問時亦自承：
    伊在現場有說「法院與債權人勾結。」，是警員到場時，我
    在三合院講的等語（見原審卷第9頁）。觀諸甲○○係法院
    民事執行處書記官，職務內容包含民事執行現場會同勘測之
    職務，為依法執行職務之公務員，被告對於證人甲○○依法
    執行之職務，稱「法院與債權人勾結。」，依社會通念足以
    貶損法院民事執行現場會同勘測職務之社會評價，乃輕蔑法
    院民事執行職務之語，顯屬侮辱無疑；甚且案發地點為公開
    廣場，係開放式空間而屬不特定或多數人所得共見共聞之公
    共場所，被告前開言語構成對於公務員依法執行之職務公然
    侮辱至明。
  2.雖被告於本院審理時辯稱，伊未自承犯罪，係供稱：我有說
    ，他既是書記官為何偏坦對方」，請求勘驗上開訊問筆錄，
    惟經本院勘驗結果，被告確有供稱：那是當時派出所員警到
    場時，他說他是法院書記官，我說「書記官怎麼可以這樣子
    …」，我有說「你是不是與債權人有勾結」，有本院勘驗筆
    錄在卷可稽（見本院卷第85頁），被告所辯與事實相違，自
    難憑採。其此部分犯行事證亦甚明確。
  (四)關於被告恐嚇甲○○致生危害於安全部分：
  1.被告固否認有於事實欄四所載時、地，接續向甲○○為恐嚇
    言語，於本院審理時辯稱，伊在警局係說：「我會找你的，
    你等著，我絕對找你，我告你，我絕對告你」，並無恐嚇之
    意云云。惟查：經原審勘驗被告為警逮捕後，在警局情緒較
    為激動時之錄影光碟顯示：被告單手上銬，於錄影時間經過
    1時01分29秒時，被告說：「我會找你的，你等著，會找你
    ，絕對找你（手指向甲○○）絕對找你，我絕對找你，你等
    著，我告你，我絕對告你」等語，被告將手中之保特瓶指向
    甲○○，經原警制止，並訓斥被告，被告後來亦對該名員警
    叫囂。有原審勘驗筆錄在卷可稽（見原審卷第75頁）。
  2.雖原審審理時，證人甲○○、黃翔琳、吳家崇均證稱，被告
    在現場與警局多次向甲○○恫稱：「一定要找到你，並殺死
    你」等語（見原審卷第144頁背面、第148頁、第148頁背面
    、第149頁背面）。惟渠等所證，被告有稱要殺死甲○○之
    言詞，核與原審勘驗結果不符，此部分自難憑採。惟被告確
    有於被逮捕現場、警局指著甲○○稱「一定要找到你」等語
    多次，應無疑問。至證人方家豪、鍾侃儒、黃子佳於原審審
    理時均證稱，對被告在現場及警局有無為恐嚇之言詞無印象
    、沒聽到、不記得云云（見原審卷第144、148、149頁），
    亦與勘驗結果不符，自難據為有利於被告之認定。查被告先
    因不滿甲○○至伊住處前廣場為民事強制執行行為，而持刀
    欲殺害甲○○，幸甲○○閃避得宜，且有人在旁攔阻始未遂
    ，經警到場逮捕後仍情緒激動，是其向甲○○為上開「一定
    要找到你」、「絕對找你」等語，客觀上可認係將加惡害於
    甲○○身體（包含健康與精神）之通知．足使甲○○生畏佈
    之心  致生危害於其安全，是被告此部分犯行亦事證明確，
    所辯無恐嚇之意，上開言語非恐嚇言詞云云，尚難採信。
三、核被告所為，恐嚇黃翔琳、甲○○部分，分係犯刑法第305
    條恐嚇危害安全罪；於公務員甲○○執行職務時，以持刀之
    方式施強暴，所為係犯刑法第135條第1項之妨害公務執行罪
    、其持刀殺害甲○○未遂之行為，所為係犯刑法第271條第1
    項及第2項殺人未遂罪；其於公務員依法執行職務時，稱「
    法院與債權人勾結」，所為係犯刑法第140條第1項後段，對
    於公務員依法執行之職務公然侮辱罪。被告接連向甲○○恫
    稱「一定要找到你」、「絕對找你」等語之行為，主觀上均
    係出於單一犯意，客觀上各該行為分別係於密切接近之時、
    地內接續施行，依照一般社會健全觀念，各該行為所含之多
    次舉動，獨立性極為薄弱即難強行分開，應視為數個舉動之
    接續實行而分別為包括一行為予以評價，為接續犯，應僅論
    以一罪。被告對於甲○○依法執行職務時，以一持刀殺害之
    行為觸犯妨害公務罪、殺人未遂罪，為想像競合犯，依刑法
    第55條規定，應從一重之殺人未遂罪處斷。被告已著手於殺
    人行為之實行，其行為僅止於未遂，應依刑法第25條第2項
    規定，按既遂犯之刑減輕之。被告所犯上開2恐嚇罪、一殺
    人未遂罪、一公然侮辱公務員職務罪，犯意各別、行為互殊
    ，應分論併罰。
四、原審就被告所犯恐嚇黃翔琳、殺人未遂、侮辱公務員職務罪
    部分，因適用刑法第135條第1項、第140條第1項後段、第
    271條第1項、第2項、第305條、審酌被告前有殺人、傷害、
    恐嚇之前科素行、犯罪之手段、所生之危害、迄今未與被害
    人達成和解、犯後態度及參酌被告犯罪之動機、智識程度及
    生活狀況等一切情狀，就恐嚇黃翔琳部分，量處有期徒刑3
    月、殺人未遂部分，量處有期刑5年2月，公然侮辱部分，量
    處有期徒刑2月。扣案菜刀1把，為被告所有，供殺人未遂犯
    罪所用之物，於殺人未遂罪項下沒收。經核上開部分認事用
    法均無違誤，量刑亦稱妥適。被告此部分上訴仍執陳詞否認
    犯罪，為無理由，應予駁回。
五、原審就被告所犯恐嚇甲○○部分，據以論罪科刑固非無見，
    惟尚無證據顯示，被告有說「殺死你」之語，是被告所為恐
    嚇之言語應係對甲○○之身體生危害，原審此部分認定有誤
    。原判決該部分既有上開可議之處，自屬無可維持，應由本
    院將原判決此部分，連同定執行刑一併撤銷改判。爰審酌被
    告前有殺人、傷害、恐嚇之前科素行、犯罪之手段、犯罪所
    生之危害、迄今未與被害人達成和解、犯後態度及參酌被告
    犯罪之動機、智識程度及生活狀況等一切情狀，量處如主文
    第二項所示之刑，併與其他經上駁回部分定應執行刑。
據上論斷，應依刑事訴訟法第369條第1項前段、第364條、第368
條、第299條第1項前段，刑法第第305條、條、第51條第5款，刑
法施行法第1條之1第1項、第2項前段，判決如主文。
本案經檢察官劉斐玲到庭執行職務。
中    華    民    國    98    年    12    月    29    日
              刑事第十六庭審判長法  官  溫耀源
                                法  官  許增男
                                法  官  王敏慧
以上正本證明與原本無異。
殺人未遂部分如不服本判決，應於收受送達後10日內向本院提出
上訴書狀，其未敘述上訴之理由者並得於提起上訴後10日內向本
院補提理由書（均須按他造當事人之人數附繕本）「切勿逕送上
級法院」。
其餘部分不得上訴。
                                書記官  丁淑蘭
中    華    民    國    98    年    12    月    29    日
附錄：本案論罪科刑法條全文
中華民國刑法第135條
（妨害公務執行及職務強制罪）
對於公務員依法執行職務時，施強暴脅迫者，處3年以下有期徒
刑、拘役或300元以下罰金。
意圖使公務員執行一定之職務或妨害其依法執行一定之職務或使
公務員辭職，而施強暴脅迫者，亦同。
犯前2項之罪，因而致公務員於死者，處無期徒刑或7年以上有期
徒刑。致重傷者，處3年以上10年以下有期徒刑。
中華民國刑法第140條
（侮辱公務員、公署罪）
於公務員依法執行職務時，當場侮辱，或對於其依法執行之職務
公然侮辱者，處6月以下有期徒刑、拘役或100元以下罰金。
對於公署公然侮辱者亦同。
中華民國刑法第271條
（普通殺人罪）
殺人者，處死刑、無期徒刑或10年以上有期徒刑。
前項之未遂犯罰之。
預備犯第1項之罪者，處2年以下有期徒刑。
中華民國刑法第305條
（恐嚇危害安全罪）
以加害生命、身體、自由、名譽、財產之事，恐嚇他人致生危害


司法院資訊處製作；財團法人民間司法改革基金會備份。
